最高法院刑事判決　　　　　　　　　　　　　　　九十三年度台上字第五七一○號
　　上　訴　人　甲○○
右上訴人因偽造文書案件，不服台灣高等法院台南分院中華民國九十三年七月二十一
日第二審判決（九十二年度上訴字第九一二號，起訴案號：台灣台南地方法院檢察署
八十九年度偵字第一一二三四、一一二三五號），提起上訴，本院判決如左：
    主  文
上訴駁回。
    理  由
按刑事訴訟法第三百七十七條規定，上訴於第三審法院，非以判決違背法令為理由，
不得為之。是提起第三審上訴，應以原判決違背法令為理由，係屬法定要件。如果上
訴理由狀並未依據卷內訴訟資料，具體指摘原判決不適用何種法則或如何適用不當，
或所指摘原判決違法情事，顯與法律規定得為第三審上訴理由之違法情形，不相適合
時，均應認其上訴為違背法律上之程式，予以駁回。本件原判決維持第一審依牽連犯
關係從一重論處上訴人甲○○連續行使偽造私文書，足以生損害於他人罪刑之判決，
駁回其在第二審之上訴，已詳敘所憑之證據及認定之理由，並對上訴人否認犯罪之辯
詞，如何不足採信，均已依據卷內資料，詳予指駁，從形式上觀察，並無任何違背法
令之處。而證據之取捨及事實之認定，為事實審法院之職權，苟其判斷無違經驗法則
或論理法則，即不能任意指為違法。原判決依憑上訴人於檢察官偵查及第一審審理時
所為不利於己之陳述，告訴人陳明娜、王雅玲之指訴，證人翁進成、陳建榮、蔣蕙筠
、張鼎杰、林王玉蘭之證言，參酌卷附內政部警政署刑事警察局民國九十二年五月十
五日刑鑑字第○九一○○八三四八○號鑑驗通知書，交通部郵政總局九十一年七月一
日管九一字第五○六一一七○○二號函附之告訴人王雅玲郵局帳戶存提詳情表、中華
郵政股份有限公司新營郵局九十二年三月七日營0000000之○二二號函附陳明
娜之帳戶明細、美商花旗銀行股份有限公司台北分行八十九年十二月八日（八九）消
管字第三四六○號函附告訴人王雅玲、陳明娜之信用卡申請書及八十六年至八十七年
刷卡明細、寶島商業銀行八十九年十二月十八日寶銀信託字第八九五二六號函附告訴
人陳明娜之信用卡卡號、信用卡申請文件影本、消費明細等資料、台南市政府函所附
之營利事業登記證抄本，與卷內其他證據調查之結果，綜合研判，認上訴人甲○○確
有前述連續行使偽造私文書犯行，並非僅以上訴人之自白為唯一證據，且就何以不採
證人蕭宏斌於第一審訊問時之證言所為取捨證據之心證理由，已詳予說明，核與證據
法則並無違背，亦無上訴人所指判決不備理由或認定事實不依證據之違法情形存在。
又證人陳建榮於第一審已經法官合法訊問，陳述明確，依刑事訴訟法第一百九十六條
規定，如別無訊問之必要者，本不得再行傳喚。況上訴人於原審並未聲請再予傳訊，
原審以事證明確，未依職權再為無益之調查，自不能任意指為違法。另告訴人王雅玲
之中國信託信用卡消費明細交易紀錄，第一審已依上訴人之聲請予以調取，惟上訴人
於原審並未聲請就此為如何之調查，且該消費明細與上訴人應否成立本件犯行並無關
聯，原審未為調查，並不違法。上訴意旨，並未依據卷內資料，具體指摘原判決如何
違背法令，徒執陳詞，稱其因與翁進成、陳建榮合資開店，因該二人資金不足，乃分
別提供告訴人王雅玲之中國信託信用卡、陳明娜花旗銀行信用卡供其預借現金使用，
其已得告訴人等授權使用，並無偽造文書云云，而為事實之爭辯，並對原審採證認事
之職權行使，任意指摘，難謂已符合首揭法定上訴要件，其上訴違背法律上之程式，
應予駁回。
據上論結，應依刑事訴訟法第三百九十五條前段，判決如主文。
中　　　華　　　民　　　國　　九十三　　年　　　十　　　月　　二十八　　日
                              最高法院刑事第五庭
                                  審判長法官  謝　家　鶴
                                        法官  洪　文　章
                                        法官  花　滿　堂
                                        法官  陳　世　淙
                                        法官  洪　佳　濱
      右正本證明與原本無異
                                              書  記  官
中　　　華　　　民　　　國　　九十三　　年　　 十一 　　月　　　十　　　日
                                                                        Ｋ
